臺灣臺南地方法院民事裁定
111年度家護字第1430號
聲  請  人  陳Ａ  姓名年籍詳附件
相  對  人  陳Ｂ  姓名年籍詳附件
上列聲請人聲請對相對人核發暫時保護令，經本院於民國111年8
月29日核發111年度司暫家護字第226號暫時保護令，視為已有通
常保護令之聲請，本院裁定如下：
    主      文
聲請駁回。
　　理      由
一、按法院於審理終結後，認有家庭暴力之事實且有必要者，應
    依聲請或依職權核發通常保護令，家庭暴力防治法第14條第
    1項定有明文。是通常保護令之核發以有家庭暴力之事實且
    有核發通常保護令之必要者，始得核發。所謂有家庭暴力之
    事實，係指相對人曾對於被害人實施家庭暴力行為而言。所
    謂有核發通常保護令之必要，係指被害人有繼續遭受相對人
    實施家庭暴力行為之虞而言。次按，我國家庭暴力防治法就
    保護令之舉證責任未有規定，是關於通常保護令之舉證責任
    ，自應依家庭暴力防治法第20條第1項準用家事事件法準用
    非訟事件法再準用民事訴訟法第277條前段之規定，由主張
    該有利於己事實之當事人負舉證責任，亦即聲請人聲請核發
    通常保護令，必須證明有正當、合理之理由足認已發生家庭
    暴力事件，且被害人有繼續受相對人虐待、威嚇、傷害或其
    他身體上、精神及經濟上不法侵害之危險，如不核發保護令
    ，將導致無法回復之損害者，始可核發保護令，倘聲請人無
    法提出合理事證證明已發生家庭暴力事件，且被害人有受繼
    續侵害或加害之危險，則無異以保護令為限制他人權利及自
    由之手段，自不應予以核發保護令。　　
二、本件聲請意旨略以：聲請人係被害人陳Ｃ之姑姑，民國111年
    8月16日，聲請人父親告知聲請人，相對人要求被害人陳Ｃ脫
    衣服及脫褲子，相對人掏出性器官，撫摸被害人陳Ｃ胸部，
    相對人用性器官磨被害人陳Ｃ下體。聲請人只知道被害人陳Ｃ
    從國小三年級開始就遭相對人性侵，地點在相對人租屋處、
    聲請人父親家中。為此爰依家庭暴力防治法之規定，聲請核
    發該法第14條第1項第1款、第2款、第4款、第6款、第12款
    內容之通常保護令等語。
三、經查：
（一）聲請人主張其係被害人陳Ｃ之姑姑，相對人係被害人陳Ｃ
　　　父親等事實，有其等之個人戶籍資料在卷可稽，堪予認定
      。聲請人既為被害人陳Ｃ之姑姑，則依家庭暴力防治法第1
      0條第1項規定，自得為被害人陳Ｃ聲請通常保護令，合先
      敘明。
（二）惟聲請人主張被害人遭相對人實施家庭暴力之上情，除被
      害人片面之指訴外，未提出任何佐證，本院尚難於無任何
      客觀之直接、間接證據補強被害人說詞之情形下，僅憑被
      害人單方之指述，遽認相對人確有對其施暴之事實，則依
      首揭說明，聲請人聲請核發通常保護令，不應准許。　
中　　華　　民　　國　　111 　年　　11　　月　　30　　日
                  家事法庭法　官　許嘉容
以上正本係照原本作成。　　　　　　　　　
如對本裁定抗告，須於裁定送達後10日內向本院提出抗告狀。
中　　華　　民　　國　　111 　年　　12　　月　　1 　　日
                          書記官  李雅涵